【裁判字號】    95,交抗,227
【裁判日期】    951115
【裁判案由】    聲明異議
【裁判全文】
臺灣高等法院臺南分院刑事裁定
抗  告  人
即受處分人  甲○○
上列抗告人即受處分人因聲明異議案件，不服臺灣雲林地方法院
中華民國95年10月16日裁定(95年度交聲字第139號；雲林監理站
95年8月24日雲監裁字第裁72－KAE194115號裁決處分；雲林警察
局95年6月29日雲警交字第KAE194115號舉發）提起抗告，本院裁
定如下：
    主      文
抗告駁回。
    理      由
一、本件聲明異議及抗告意旨略以：抗告人（即異議人）甲○○
    於民國 (下同)95 年6月29日下午3時40分許，駕駛車牌號碼
    SN －2905號自小客車，行至雲林縣斗六市○○街（下稱興
    南街）時，因訪友而將前揭自小客車停放於興南街路邊，而
    停車位置非紅線禁止停車範圍，係白實線可停車區○○○○
    ○街係斗六西市購物區，雖然早上攤販、機車塞滿整條道路
    ，但到了下午，道路整條是淨空，且其僅停車時間不到2分
    鐘，顯無妨害人車通行之慮，卻遭交通警察拖吊約10餘公尺
    ，並舉發違規，斗六市○○街屬於斗六西市場購物區範圍內
    ，每天中午以前，攤販、汽機車塞滿整條道路，貨車裝卸物
    品，高興放多久就多久，都不會取締云云。
二、按汽車駕駛人停車時，有下列情形之一者，處新臺幣（下同
    ）600元以上1,200元以下罰鍰：五在顯有妨礙其他人、車通
    行處所停車。道路交通管理處罰條例第56條第1項第5款定有
    明文。
三、經查：
  (一)抗告人甲○○雖主張興南街上午人車擁擠，然至下午，即道
    路淨空，並無妨礙他車通行之虞，並庭呈3張興南街現場街
    景照片為證，然此3張照片，抗告人自承皆為95年9月17日「
    上午」9時許、同年月21日「上午」9時及11時許所拍攝，自
    無從據前揭照片，認定興南街「下午」時即道路淨空，況由
    上述3張照片顯示，興南街上汽、機車恣意停放路邊，致興
    南街益見狹小，人車通行存有困難，參之興南街為雙向、共
    2 線道，下午許多汽車、機車通行，有時會塞車，並銜接林
    森路或雲林路，而抗告人所停放之前開自小客車停在路中間
    ，超過路旁白色實線，距離路中央的雙黃線很近，且當時尚
    有其他車子在行駛等情，業據證人即當時在場執勤之雲林縣
    警察局警員王正偉證述在卷，對照舉發之現場照片，抗告人
    所停放之自小客車，右輪緊鄰車道白線，左輪與路中之雙黃
    線亦相距不遠，顯然整輛自小客車停放於車行道路上，且停
    車前方，仍有汽車正在通行，並非整條興南街至下午即淨空
    無車等情，皆與證人王正偉證述相符，則抗告人將車輛停放
    於此，足認將致原僅有2線道之興南街益形窄小，僅存單線
    道可通行，堪見妨礙他人、車輛通行，抗告人執此以辯，自
    難採信。
  (二)抗告人雖主張並非停放於禁止停車範圍，且僅停放不到2分
    鐘，惟汽車不得在顯有妨害他車通行之處所停車之規範目的
    ，無非為避免阻礙其他車輛、行人通行，造成合法用路權人
    之不便，並避免發生車輛往來危險事故而設，不因該處是否
    設有禁止停車或臨時停車之標誌、標線或停放時間長短而異
    ，本件抗告人確有將車輛停置上揭地點之事實，業為受處分
    人所不爭，並有舉發之現場照片附卷可佐，而車輛停置該處
    ，確已達顯有妨礙他車通行之結果，已如前述，並有現場照
    片在卷可稽，是受處分人違規停車於上開興南街地點，足認
    已妨礙車輛與行人通行，並致生交通危險之可能，抗告人以
    此置辯，洵不可採。
四、因而原審依道路交通管理處罰條例第87條第2項、道路交通
    案件處理辦法第19條之規定，認嘉義區監理所雲林監理站於
    95年8月24日，以雲監裁字第裁72－KAE194115號對抗告人甲
    ○○所為違反道路交通管理處罰條例第56條第1項第5款規定
    ，裁決罰鍰新台幣壹仟元，核屬正當，而駁回其異議，本院
    經核其認事用法，均無不當，裁定亦稱妥適。抗告人抗告意
    旨，猶執前詞，否認有上開違規云云，為無理由，應予駁回
    。
五、據上論斷，應依道路交通案件處理辦法第26條，刑事訴訟法
    第412條，裁定如主文。
中    華    民    國    95    年    11    月    15    日
                  刑事第五庭  審判長法  官  戴勝利
                                    法  官  楊子莊
                                    法  官  顏基典
以上正本證明與原本無異。
不得再抗告。
                                    書記官  呂嘉文
中    華    民    國    95    年    11    月    15    日


司法院資訊處製作；財團法人民間司法改革基金會備份。
